【裁判字號】    89,上訴,812
【裁判日期】    890726
【裁判案由】    違反毒品危害防制條例
【裁判全文】
臺灣高等法院高雄分院刑事判決                    八十九年度上訴字第八一二號
    上訴人
    即被告  甲○○
右上訴人因違反毒品危害防制條例案件，不服臺灣屏東地方法院八十九年度易字第二
四二號中華民國八十九年二月二十二日第一審判決（起訴案號：臺灣屏東地方法院檢
察署八十九年度毒偵字第一二四號），提起上訴，本院判決如左：
    主  文
上訴駁回。
    事  實
甲○○前於八十一年間，曾因施用毒品案件，經台灣高等法院判處有期徒刑三年六月
，自八十三年三月廿二日刑期起算，預定於八十六年九月九日執行完畢；又於八十三
年間，因麻醉藥品管條例案件，經台灣板橋地方法院判處有期徒刑五月，因肅清煙毒
條例案件，經台灣台中地方法院判處有期徒刑三年六月，二罪應執行有期徒刑三年十
月，刑期自八十六年九月十日起算接續前案執行，預定九十年五月廿三日執行完畢，
三罪合併計算假釋期間，提前於八十五年九月五日假釋出監（本件未成立累犯）。又
於八十七年間因施用毒品案件，經台灣屏東地方法院裁定強制戒治，戒治期滿後由台
灣屏東地方法院檢察署檢察官於八十八年七月廿三日為不起訴處分確定，仍不知悔悟
，明知海洛因為第一級毒品，竟基於施用第一級毒品之概括犯意，自八十八年八月下
旬某日起至同年十一月十九日止，先後在屏東縣長治鄉○○路一五三號十樓之十等處
施用第一級毒品海洛因多次，嗣於八十八年十一月十九日下午十一時二十分許，在屏
東市○○路天公廟前，為警查獲，並扣得第一級毒品海洛因二小包一‧一八公克（起
訴書誤載為一‧四公克），甲○○因此再次經裁定送入戒治處所施以強制戒治。案經
高雄市政府警察局三民第二分局報請台灣屏東地方法院檢察署檢察官偵查起訴。
    理  由
一、訊據被告甲○○對於右揭時、地，以上揭方式，非法施用第一級毒品海洛因多次
    ，且為警在屏東市○○路天公廟前扣得海洛因二小包（合計一．一八公克）之事
    實，迭於警偵訊時及審理時坦承不諱，又被告為警查獲時所採取之尿液，經送鑑
    定結果，呈有嗎啡陽性反應，此有高雄市立凱旋醫院檢驗成績書各一份附卷可憑
    ，而海洛因施用入人體後，經水解還原成嗎啡，再循嗎啡之代謝方式排出體外，
    已據行政院衛生署藥物食品檢驗局（73）藥檢壹字第三Ｏ二二一號函說明綦詳，
    又被告所持有之白粉貳小包（合計一．一八公克），經送鑑定結果確係海洛因，
    此有法務部調查局00000000號鑑定通知書在卷可參，足見其確有施用第
    一級毒品海洛因之事實無訛；又被告甲○○前因施用毒品案件，經強制戒治交付
    保護管束期滿後，由台灣屏東地方法院檢察署檢察官於八十八年七月廿三日以八
    十八年度戒毒偵字第七號、八十八年度偵字第五二九一號及八十八年度毒偵字第
    六號不起訴處分確定，此有該不起訴處分書在卷可參，而被告嗣再次經裁定送入
    戒治處所施以強制戒治一節，亦據被告供明在卷，並經本院依職權查明屬實，且
    有該裁定書可參，準此，本件事證明確，被告犯行足堪認定。
二、查海洛因係毒品危害防制條例第二條第一項第一款所稱之第一級毒品，被告竟持
    之以供多次施用，故核其所為，係犯毒品危害防制條例第十條第一項之施用第一
    級毒品罪，其持有第一級毒品海洛因之行為已被其施用第一級毒品海洛因之高度
    行為所吸收，不另論罪，其先後多次犯行，時間緊接、構成要件相同，顯係基於
    概括之犯意而為之，為連續犯，應論以一罪，並加重其刑。被告甲○○犯罪事證
    既明，原審法院乃依據毒品危害防制條例第十條第一項、第十八條第一項前段，
    刑法第十一條、第五十六條之規定，並審酌被告素行、犯罪動機、目的、手段、
    所生危害及其犯後態度並參以其現在強制戒治中，有戒絕惡習之可能性等一切情
    狀，處有期徒刑七月，又敘明扣案被告所有海洛因二小包（合計一．一八公克）
    應依毒品危害防制條例第十八條第一項前段規定，宣告沒收銷燬之等情，認事用
    法均無不合，量刑亦稱允妥，被告上訴意旨，認原判決量刑過重，指摘原判決不
    當，為無理由，應予駁回。
據上論結，應依刑事訴訟法第三百六十八條，判決如主文。
本案經檢察官林炎昇到庭執行職務。
中    華    民    國     八十九     年       七       月     二十六   日
                              臺灣高等法院高雄分院刑事第八庭
                                  審判長法官  郭雅美
                                        法官  莊飛宗
                                        法官  洪兆隆
右正本證明與原本無異。
如不服本判決，應於判決送達後十日內向本院提出上訴狀，其未述理由者並應於提
出上訴狀後十日內向本院補提理由書（應附繕本)。
             書記官  葉淑華
中    華    民    國     八十九     年       七       月     二十八   日
附錄：本判決論罪科刑法條：
毒品危害防制條例第十條第一項：
施用第一級毒品者，處六月以上五年以下有期徒刑。
                                                                   Ｊ


司法院資訊處製作；財團法人民間司法改革基金會備份。
